臺灣高等法院臺中分院民事判決　　　　　94年度家上字第92號
上　訴　人　甲○○
被 上訴 人　乙○○
上列當事人間請求離婚事件，上訴人對於中華民國94年4月26日
台灣台中地方法院九十四年度婚字第四四七號第一審判決提起上
訴，本院於民國94年9月13日言詞辯論終結，判決如下：
    主      文
上訴駁回。
第二審訴訟費用由上訴人負擔。
    事實與理由
一、本件被上訴人起訴主張：兩造於民國（下同）八十八年七月
    十四日結婚，並育有子女張淯瑄。婚後上訴人不負家庭責任
    ，五年來未曾有穩定之工作，且因被上訴人身兼二職，返家
    之後，往往已疲累不堪，然上訴人未曾體恤被上訴人之辛勞
    ，經常於夜間無理取鬧，或徒手毆打被上訴人。於九十三年
    五月十七日兩造因經濟之壓力發生爭執，上訴人竟將車開往
    三義山區，與被上訴人一言未合，將被上訴人由車上硬生拖
    下，而旁邊正是懸崖，對被上訴人說：「不是要死，你不是
    要死」等語，被上訴人瀕臨生死恐懼，轉身欲跑，詎為上訴
    人一陣毒打，致被上訴人受有左上臂瘀傷三×二公分、右小
    腿瘀傷六×三公分、右下肢多處擦傷各零點一、零點二、三
    公分等傷害，被上訴人雖感念情分，未提出控訴，然自知雙
    方婚姻已無維持之可能，嗣經九個月之協商，上訴人終於九
    十四年三月八日與被上訴人簽訂離婚協議書，雖上訴人嗣後
    反悔，然其之暴力行為，已令被上訴人對其生恐懼心理，亦
    使被上訴人無法再與其共同生活，被上訴人對兩造婚姻亦不
    再抱有任何期待，兩造婚姻無疑已生重大裂痕，在客觀上已
    達難以繼續維持或回復之希望，而造成難以維持婚姻之源，
    係因上訴人家庭暴力及不負家庭責任所致，此實可歸責於上
    訴人。為此依民法第一千零五十二條第二項規定請求准予離
    婚。
二、上訴人則以：並未毆打被上訴人，離婚協議書是被脅迫所簽
    ，如被上訴人改過自新，願重新接納她，求為判決駁回被上
    訴人之起訴。
三、本件原審對被上訴人之請求判決被上訴人勝訴。上訴人不服
    ，求為廢棄原判決並駁回被上訴人在第一審之訴，被上訴人
    則求為判決駁回上訴。
四、本件事實理由及本院關於被上訴人攻擊方法之意見及法律上
    之意見，均與第一審判決書記載相同，茲引用之。
五、上訴人提起本件上訴主張：伊於九十三年五月十七日並未開
    車載被上訴人前往三義山區與被上訴人發生爭執，並將被上
    訴人拖下車及面對懸崖，對被上訴人說：「不是要死，你不
    是要死」等語，再毒打被上訴人，另離婚協議書是被脅迫才
    簽約，又被上訴人不願與上訴人共同奮鬥而離家出走，不履
    行同居義務云云。然查：上訴人確有於九十三年五月十七日
    開車載被上訴人到三義山區並加以毆打恐嚇，被上訴人不敢
    與上訴人同居之事實已據被上訴人在原審及本院陳述甚詳，
    並有驗傷診斷書附卷可稽，則上訴人空言否認毆打被上訴人
    及離婚協議書係被脅迫所簽，均未能舉證以實其說，自無可
    採，原審依被上訴人之請求准予離婚，尚無不合，上訴意旨
    ，求為廢棄，非有理由，應予駁回。據上論結，本件上訴為
    無理由，依民事訴訟法第四百四十九條第一項，第七十八條
    判決如主文。
中　　華　　民　　國　　94　　年　　9 　　月　　27　　日
                      家事法庭審判長法　官  黃斐君
                                    法　官  陳蘇宗
                                    法　官  黃永祥
以上正本係照原本作成。
如對本判決上訴，須於收受判決送達後二十日內向本院提出上訴
書狀，其未表明上訴理由者，應於提出上訴後二十日內向本院提
出上訴理由書 (須按他造人數附具繕本)。
上訴時應提出委任律師為訴訟代理人之委任狀。具有民事訴訟法
第四百六十六條之一第一項但書或第二項之情形為訴訟代理人者
，另應附具律師及格證書及釋明委任人與受任人有該條項所定關
係之釋明文書影本。
                                    書記官  陳文琴
中　　華　　民　　國　　94　　年　　9 　　月　　29　　日
                                        　　　　　　　Ｂ
